臺灣苗栗地方法院民事裁定
111年度苗簡聲字第26號
聲  請  人  RAMIREZ MARILOU CANAS（中文名：瑪莉露）




相  對  人  賴建仲  


上列當事人間聲請停止強制執行事件，經臺灣桃園地方法院裁定
移送前來（111年度桃簡聲字第77號），本院裁定如下：
    主  文
本件移送臺灣桃園地方法院。
    理  由
一、按訴訟之全部或一部，法院認為無管轄權者，應依原告之聲
    請或依職權以裁定移送於其管轄法院；移送訴訟之裁定確定
    時，受移送之法院受其羈束。前項法院，不得以該訴訟更移
    送於他法院。但專屬於他法院管轄者，不在此限，民事訴訟
    法第28條第1項、第30條定有明文。上開規定於非訟事件準
    用之，此觀非訟事件法第5條規定自明。又按發票人主張本
    票係偽造、變造者，於前條裁定送達後20日內，得對執票人
    向為裁定之法院提起確認之訴；發票人證明已依前項規定提
    起訴訟時，執行法院應停止強制執行。但得依執票人聲請，
    許其提供相當擔保，繼續強制執行，亦得依發票人聲請，許
    其提供相當擔保，停止強制執行，非訟事件法第195條第1項
    、第2項定有明文。聲請人依非訟事件法第195條第2項之規
    定聲請停止強制執行程序者，應專屬執行法院管轄（最高法
    院107年度台抗字第209號裁定意旨參照）。
二、聲請人聲請意旨略以：聲請人已對本院110年度司票字第849
    號本票准予強制執行裁定，提起確認本票債權不存在之訴（
    本院111年度苗簡字第130號），聲請人願提供擔保，請求在
    上開確認本票債權不存在之訴訟判決確定前，停止臺灣桃園
    地方法院（下稱桃園地院）111年度司執字第41519號之強制
    執行程序（下稱系爭強制執行程序）等語。
三、經查，相對人前持系爭本票對聲請人向本院聲請准予強制執
    行之裁定，經本院於民國110年12月16日以110年度司票字第
    849號裁定准許強制執行（下稱系爭裁定），系爭裁定於111
    年1月17日送達聲請人後，聲請人於111年1月28日以「系爭
    本票發票人上簽名固非原告所自寫，再該印章亦為被告所盜
    刻」為由，依非訟事件法第195條第1項之規定向本院提起確
    認本票債權不存在之訴，並以此向桃園地院聲請停止系爭強
    制執行程序等情，業經本院核閱本院110年度司票字第849號
    、111年度苗簡字第130號、桃園地院111年度桃簡聲字第77
    號卷宗無訛，則依前揭規定及說明，聲請人既已依非訟事件
    法第195條第1項之規定向本院提起確認本票債權不存在之訴
    ，則依同條第2項之規定，其停止強制執行之聲請，應專屬
    於執行法院（即桃園地院）管轄，桃園地院誤以聲請人所提
    確認之訴不合於非訟事件法第195條第1項之規定，而將上開
    停止執行之聲請裁定移送本院，尚有未洽，且本件既為專屬
    管轄，依民事訴訟法第30條第2項但書規定，本院自不受該
    裁定之拘束，應依職權移送於其管轄地院，爰裁定如主文。
中　　華　　民　　國　　111 　年　　9 　　月　　21　　日
                  苗栗簡易庭  法　官　何松穎
以上正本係照原本作成。 
如不服本裁定，應於收受送達後10日內向本院提出抗告狀，並應
繳納抗告費新臺幣1,000元。 
中　　華　　民　　國　　111 　年　　9 　　月　　21　　日
                              書記官  劉立晨